臺灣屏東地方法院刑事判決　　　　　　　　　　　　　九十三年度訴字第七四二號
　　公　訴　人　臺灣屏東地方法院檢察署檢察官
　　被　　　告　甲○○
右列被告因違反毒品危害防制條例案件，經檢察官提起公訴（九十三年度毒偵字第一
六三四號）及移
程序審理，判決如左：
    主  文
甲○○連續施用第一級毒品，處有期徒刑壹年貳月，扣案第一級毒品海洛因壹包（驗
後淨重零點零壹公克，空包裝重零點參貳公克）沒收銷燬之。又連續施用第二級毒品
，處有期徒刑陸月。應執行有期徒刑壹年陸月，扣案第一級毒品海洛因壹包（驗後淨
重零點零壹公克，空包裝重零點參貳公克）沒收銷燬之。
    事  實
一、甲○○前因施用毒品案件，經本院裁定送勒戒處所觀察勒戒，因認有繼續施用毒
    品傾向，復裁定送強制戒治，嗣於民國九十年十二月二十五日戒治期滿釋放，而
    由臺灣屏東地方法院檢察署檢察官於同年月三十一日以九十年度戒毒偵字第四二
    四號不起訴處分確定。然甲○○未知警惕，竟於前開強制戒治執行完畢釋放後五
    年內，基於施用第一級毒品之概括犯意，自九十二年八月間某日起至九十三年八
    月十五日十八、十九時許止，在屏東縣長治鄉○○村○○路一巷三十六弄十四號
    住所、屏東縣麟洛鄉○○○○道路及同鄉○○○○○道等處，以每隔一、二天施
    用一次之頻率，及以針筒注射之方式，連續施用第一級毒品海洛因多次。另基於
    施用第二級毒品之概括犯意，自九十一年一月一日起至九十三年七月十二日二十
    時許止，以每隔三天施用一次之頻率，及以將毒品置入玻璃管內燃燒加熱，吸食
    其煙霧之方式，連續施用第二級毒品安非他命多次。嗣為警於九十三年七月十五
    日十九時五十分許，在屏東縣屏東市○○路一巷三弄二十四號前查獲，並扣得甲
    ○○持有之第一級毒品海洛因一包（驗後淨重零點零一公克，空包裝重零點三二
    公克）。復於同年八月十七日十六時二十五分許，在屏東縣屏東市○○路與逢甲
    路口二度為警查獲。
二、案經屏東縣警察局移送臺灣屏東地方法院檢察署檢察官偵查起訴及移送併辦。
    理  由
一、右開事實業據被告甲○○於警訊、偵查及本院審理中坦承不諱，且被告於九十三
    年七月十五日第一次為警查獲時所採取之尿液，經送驗結果，確呈嗎啡及甲基安
    非他命陽性反應。該次扣案之白粉一包，經送法務部調查局鑑定結果，亦確認含
    有第一級毒品海洛因之成份（驗後淨重零點零壹公克，空包裝重零點參貳公克）
    。另於九十三年八月十七日被告第二次為警查獲時所採取之尿液，經送驗結果，
    呈嗎啡陽性反應，此分別有屏東縣衛生局九十三年八月二十五日屏縣衛檢六字第
    九三○三四六號、九十三年七月二十八日屏縣衛檢六字第九三○二九九號煙毒及
    麻醉藥品類委託檢驗結果通知書，及法務部調查鑑定通知書各一份附卷可稽，足
    認被告自白與事實相符。又被告前因施用毒品案件，經依本院裁定送觀察勒戒及
    強制戒治執行完畢釋放後，由臺灣屏東地方法院檢察署檢察官為不起訴處分一節
    ，有該不起訴處分書及臺灣高等法院被告全國前案紀錄表在卷足憑。本件事證明
    確，被告犯行洵堪認定。
二、按海洛因為第一級毒品，安非他命為第二級毒品，毒品危害防制條例第二條第一
    項第一、二款分別定有明文。被告於強制戒治執行完畢釋放後五年內再度施用海
    洛因及安非他命毒品，核其所為，係犯毒品危害防制條例第十條第一項之施用第
    一級毒品罪及同條第二項之施用第二級毒品罪。其持有毒品之行為均為施用毒品
    之犯行所吸收，不另論罪。被告多次施用海洛因及安非他命毒品之行為，時間緊
    接，所犯罪名相同，顯係基於概括犯意反覆為之，均為連續犯，爰分別依刑法第
    五十六條之規定分別以一罪論，並加重其刑。公訴人雖僅就被告自九十二年八月
    間起至九十三年七月十五日十八時許止之施用第一級毒品犯行提起公訴，然檢察
    官就犯罪事實一部起訴者，其效力及其全部，本件被告自九十三年七月十五日十
    八時許以後起至九十三年八月十五日止多次施用海洛因毒品之犯罪事實，與前揭
    起訴部分有連續犯之關係，已如前述，本院自應就該屬於裁判上一罪之部分一併
    加以裁判。茲審酌被告曾有違反麻醉藥品管理條例及毒品危害防制條之犯罪前科
    （均不構成累犯，卷附臺灣高等法院被告全國前案紀錄表參照），素行不佳，其
    智識程度，本件犯罪之動機、目的、前因施用毒品經觀察勒戒及強制戒治後，仍
    無法戒除毒癮而再度施用，且併同施用兩種毒品，施用次數甚為頻繁，毒癮非輕
    ，戒毒意志薄弱，於偵、審程序中均坦承犯行，態度良好等一切情狀，爰量處如
    主文所示之刑，並定其應執行之刑，以資懲儆。扣案之第一級毒品海洛因一包（
    驗後淨重零點零壹公克，空包裝重零點參貳公克）為查獲之毒品，其包裝袋則衡
    情沾黏有毒品成份，難以析離，爰一併依毒品危害防制條例第十八條第一項前段
    之規定宣告沒收銷燬之。
據上論斷，應依刑事訴訟法第二百七十三條之一第一項、第二百九十九條第一項前段
，毒品危害防制條例第十條第一項、第二項、第十八條第一項前段，刑法第十一條、
第五十六條、第五十一條第五款，判決如主文。
中      華      民      國      九十三      年    十    月    二十九    日
                                      臺灣屏東地方法院刑事第四庭
                                          法  官  王以齊
右正本證明與原本無異。
如不服本判決應於收受本判決送達後十日內向本院提出上訴書狀，其未敘述上訴理由
者，並得於提起上訴後十日內向本院補提理由書狀（均須按他造當事人之人數附繕本
 ）「切勿逕送上級法院」
                                          書記官   盧姝伶
中    華    民    國     九十三      年      十      月     二十九    日
附錄本判決論罪法條
毒品危害防制條例第十條：
施用第一級毒品者，處六月以上五年以下有期徒刑。
施用第二級毒品者，處三年以下有期徒刑。
